【裁判字號】    92,訴,1279
【裁判日期】    920718
【裁判案由】    毒品危害防制條例
【裁判全文】
臺灣板橋地方法院刑事判決                        九十二年度訴字第一二七九號
    公  訴  人  臺灣板橋地方法院檢察署檢察官
    被      告  甲○○
右列被告因違反毒品危害防制條例案件，經檢察官提起公訴（九十二年度毒偵緝字第
一四九號），及移
    主  文
甲○○連續施用第一級毒品，累犯，處有期徒刑柒月，扣案之第一級毒品海洛因壹包
（驗餘淨重零點零伍公克，包裝重零點肆零公克）沒收銷燬之；注射針筒貳支、橡膠
軟管壹條，均沒收；又連續施用第二級毒品，累犯，處有期徒刑參月；應執行有期徒
刑捌月，海洛因壹包（驗餘淨重零點零伍公克，包裝重零點肆零公克）沒收銷燬之；
注射針筒貳支、橡膠軟管壹條，均沒收。
    事  實
一、甲○○曾因違反麻醉藥品管理條例案件，於民國八十七年間經臺灣高雄地方法院
    以八十六年度易字第三九七二號判決處有期徒刑六月，於九十年六月二日執行完
    畢；又因施用第二級毒品安非他命，經臺灣雲林地方法院檢察署檢察官聲請臺灣
    雲林地方法院以八十九年度毒聲字第一三一六號裁定送勒戒處所觀察、勒戒後，
    認無繼續施用毒品之傾向，由臺灣雲林地方法院檢察署檢察官於九十年六月七日
    以九十年度毒偵字第六四０號處分書處分不起訴確定後，詎甲○○仍不知悔改，
    明知海洛因及安非他命分別係毒品危害防制條例所明定之第一級與第二級毒品，
    均不得非法持有及施用，竟分別基於施用第一、二級毒品海洛因及安非他命之概
    括犯意，自九十一年二月五日起至九十二年三月二十四日止，在雲林縣麥寮鄉○
    ○路六十八號住處，海洛因以注射針筒，安非他命則以香煙之方法，平均每天均
    有施用，連續多次施用海洛因、安非他命。嗣先於九十一年二月五日十八時許，
    在新竹市○○路○段二八四巷三弄二十七號為警查獲，並扣得第一級毒品海洛英
    三包（毛重十八公克），復於九十二年三月二十四日十五時三十分許，在雲林縣
    褒忠鄉王厝村王厝六十六號亞泰賓館內為警查獲，並扣得海洛因一包（驗餘淨重
    ０點０五公克，包裝重０點四０公克）、注射針筒二支、橡膠軟管一條；又甲○
    ○因本案施用毒品案件，經本院依檢察官聲請，業於九十二年四月二十四日以九
    十二年度毒聲字第一三０一號裁定令其入戒治處所施以強制戒治一年。
二、案經新竹市第一分局報請臺灣新竹地方法院檢察署檢察官呈請臺灣高等法院檢察
    署檢察長核轉板橋地方法院檢察署檢察官偵查起訴及移請併辦。
    理  由
一、右揭事實，業據被告甲○○於本院審理中坦承不諱，而其於九十一年二月五日遭
    查獲後經採集尿液檢驗結果，呈甲基安非他命及嗎啡陽性反應，有卷附新竹市警
    察局辦理煙毒、麻醉藥品案尿液送驗受檢人員真實姓名代號對照表暨送驗登記簿
    、新竹市衛生局不法藥物尿液初步篩檢報告書各乙份可憑（附於臺灣新竹地方法
    院檢察署偵查卷第三十七、三十八頁）；被告於九十二年三月二十四日遭查獲所
    採集之尿液檢驗結果，亦呈甲基安非他命及嗎啡陽性反應，有雲林縣衛生局煙毒
    尿液檢驗成績書及雲林縣警察局刑警隊查獲煙毒、麻管嫌犯尿液送檢真實姓名對
    照表各乙份可稽，足證被告前開自白應與事實相符，復有上開第一級毒品海洛因
    一包（驗餘淨重０點０五公克，包裝重０點四０公克）、注射針筒二支、橡膠軟
    管一條扣案可資佐證。又警方於三月二十四日所查獲被告持有之白粉物質一包，
    經法務部調查局鑑定結果，係海洛因，淨重０點０五公克，有該局九十二年四月
    二十二日調科壹字一六０００一九八三號函一紙附卷可憑；另被告曾因施用第二
    級毒品安非他命，經臺灣雲林地方法院檢察署檢察官聲請臺灣雲林地方法院以八
    十九年度毒聲字第一三一六號裁定送勒戒處所觀察、勒戒後，認無繼續施用毒品
    之傾向，由臺灣雲林地方法院檢察署檢察官於九十年六月七日以九十年度毒偵字
    第六四０號處分書處分不起訴確定等情，有上開不起訴處分書電腦列印本及臺灣
    高等法院檢察署刑案紀錄簡覆表各一份在卷可考；被告為警查獲後，經檢察官聲
    請本院於九十一年四月二十五日以九十一年度毒聲字第一三三四號裁定將甲○○
    送入臺灣臺北看守所附設勒戒處所執行觀察、勒戒後，認有繼續施用毒品之傾向
    ，檢察官再聲請本院於九十二年四月二十四日以九十二年度毒聲字第一三０一號
    裁定令其入戒治處所施以強制戒治一年等情，亦有上開本院裁定正本一份、臺灣
    臺北看守所附設勒戒處所九十二年四月七日有繼續施用毒品傾向證明書一份附卷
    足按。本案事證明確，被告犯行洵堪認定。
二、按海洛因及甲基安非他命分屬第一級及第二級毒品，毒品危害防制條例第二條第
    二項第一款及第二款定有明文。被告前因施用第二級毒品安非他命，經送勒戒處
    所觀察、勒戒後，無繼續施用毒品傾向，由檢察官為不起訴之處分後，五年內再
    施用海洛因及甲基安非他命，經觀察、勒戒後，認有繼續施用毒品之傾向，核其
    所為係犯毒品危害防制條例第十條第一項之施用第一級毒品罪及同條第二項之施
    用第二級毒品罪；其持有海洛因及甲基安非他命之低度行為，分別為施用之高度
    行為所吸收，均不另論罪；其先後多次施用海洛因及甲基安非他命之犯行，均時
    間緊接，方法相同，各觸犯構成要件相同之罪名，顯係基於概括之犯意為之，均
    為連續犯，應依刑法第五十六條之規定分別以一罪論並加重其刑；其所犯上開二
    罪，犯意各別，行為互異，應分論併罰。又被告基於施用第一級毒品海洛因及第
    二級毒品毒品安非他命之概括犯意，自九十一年二月五日起至九十二年三月二十
    四日止，連續多次施用第一級毒品海洛因、第二級毒品安非他命之犯行，除其中
    經起訴之九十一年二月五日為警查獲採集尿液回溯二十六小時及九十六小時內某
    時施用一次海洛因、安非他命犯行外，雖未經檢察官起訴，然此部分與前開起訴
    判罪部分均有連續犯之裁判上一罪關係，為原起訴效力所及，基於審判不可分原
    則，本院自得一併審理，附此敘明。末查被告曾因違反麻醉藥品管理條例案件，
    於八十七年間經臺灣高雄地方法院以八十六年度易字第三九七二號判決處有期徒
    刑六月，於九十年六月二日執行完畢，有卷附臺灣高等法院檢察署刑案紀錄簡覆
    表一份可按，其受有期徒刑執行完畢後五年以內再犯本案法定刑為有期徒刑之上
    開二罪，為累犯，均應依法遞加重其刑。爰審酌被告已有因施用安非他命經觀察
    勒戒後，獲不起訴處分之寬典，猶因施用海洛因及甲基安非他命再犯本罪，顯未
    衷心悛悔，漠視法令之禁制，恣意濫用藥品，甚為可訾，兼衡其施用安非他命所
    生危害實以自戕健康為主，於他人尚無明顯重大危害及其犯後終能供認無隱，態
    度良好等一切情狀，分別量處如主文所示之刑，並定其應執行之刑。
三、扣案之海洛因一包（驗餘淨重０點０五公克，包裝重０點四０公克）係第一級毒
    品，應依毒品危害防制條例第十八條第一項前段規定宣告沒收銷燬之，另扣案之
    注射針筒二支、橡膠軟管一條，係被告所有供本案犯罪所用之物，業據其供承無
    誤，爰依刑法第三十八條第一項第二款之規定宣告沒收；至上開於九十一年二月
    五日為警查獲之海洛英三包（毛重十八公克），被告稱為其朋友陳榮德所有，此
    亦據陳榮德於警訊時陳明無訛（臺灣新竹地方法院檢察署偵查卷第七頁），因非
    被告所有供施用毒品所用之物，且為他案之重要證物，爰不沒收銷燬之，併此敘
    明。
據上論斷，應依刑事訴訟法第二百九十九條第一項前段，毒品危害防制條例第十條第
一項、第二項、第十八條第一項前段，刑法第十一條前段、第五十六條、第四十七條
、第三十八條第一項第二款、第五十一條第五款，判決如主文。
本案經檢察官張瑞娟到庭執行職務
中    華    民    國      九十二        年      七      月      十八    日
                                      臺灣板橋地方法院刑事第二庭
                                          法  官  吳幸娥
右正本證明與原本無異。
如不服本判決，應於判決送達後十日內，向本院提出上訴狀。
                                          書記官  洪惠玲
中    華    民    國      九十二        年      七      月      十八    日
附錄本案論罪科刑法條全文
毒品危害防制條例第十條：
施用第一級毒品者，處六月以上五年以下有期徒刑。
施用第二級毒品者，處三年以下有期徒刑。
毒品危害防制條例第十八條第一項：
查獲之毒品及專供製造或施用毒品之器具，不問屬於犯人與否，均沒收銷燬之。但合
於醫藥或研究之用者，得不予銷燬。


司法院資訊處製作；財團法人民間司法改革基金會備份。
